臺灣板橋地方法院刑事判決　　　　　　　94年度訴字第2404號
公　訴　人　臺灣板橋地方法院檢察署檢察官
被　　　告　甲○○
??????????另案在臺灣臺北監獄臺北分監執行中
上列被告因違反毒品危害防制條例案件，經檢察官提起公訴（94
年度核退毒偵字第1823號），本院依簡式審判程序，判決如下：
    主  文
甲○○連續施用第一級毒品，處有期徒刑捌月；又連續施用第二
級毒品，處有期徒刑捌月；扣案之第二級毒品安非他命伍包（合
計驗餘淨重壹點貳捌公克）、殘渣袋肆個（均量微無從秤重、析
離），均沒收銷燬；扣案之安非他命吸食器壹組、分裝袋伍拾個
，均沒收；應執行有期徒刑壹年貳月；扣案之第二級毒品安非他
命伍包（合計驗餘淨重壹點貳捌公克）、殘渣袋肆個（均量微無
從秤重、析離），沒收銷燬；扣案之安非他命吸食器壹組、分裝
袋伍拾個，均沒收。
    事  實
一、甲○○前曾因施用毒品案件，經本院以93年度毒聲字第1417
    號裁定送臺灣臺北看守所附設勒戒處所觀察、勒戒後，於民
    國93年9 月23日因無繼續施用傾向釋放出所。復分別基於施
    用第一級、第二級毒品之概括犯意，於前揭觀察勒戒執行完
    畢釋放後5 年內，在94年3 月初某時（起訴書載為94年3 月
    28日）起至同年5 月9 日下午7 時許止（起訴書載為5 月9
    日，業經到庭實施公訴檢察官當庭更正）、復自94年5 月1
    日某時（起訴書載為93年10 月 上旬某日，業經到庭實施公
    訴檢察官當庭更正）起至同年5 月10日下午13時許（起訴書
    載為5 月10日，業經到庭實施公訴檢察官當庭更正），連續
    在臺北縣泰山鄉○○路風尚汽車旅館內等處所，分別以海洛
    因摻入香菸內點燃吸食之方式施用第一級毒品海洛因、以玻
    璃球吸食器施用第二級毒品安非他命多次；嗣為警於94年5
    月10日18時30分許，持搜索票在甲○○之女友位在臺北縣新
    莊市○○路131 巷6 號1 樓住處內查獲，並扣得第二級毒品
    安非他命5 包（合計驗餘淨重1.28公克），及安非他命吸食
    器1 組、已使用之殘渣袋4 個、分裝袋50個等物，均經採尿
    後送驗而查悉上情。
二、案經臺北市政府警察局報告臺灣板橋地方法院檢察署檢察官
    偵查起訴。本院於準備程序進行中，甲○○就被訴事實為有
    罪之陳述，經告知簡式審判程序之旨，並聽取各當事人之意
    見後，裁定進行簡式審判程序。
    理  由
一、上揭犯罪事實，業據被告甲○○坦承不諱，且其為警查獲時
    所採集之尿液經送檢驗後，確呈鴉片、安非他命類陽性反應
    ，此有臺北市政府警察局刑事警察大隊偵辦顏翊辰、甲○○
    涉嫌違反毒品防制條例案尿液對照表、臺北市政府警察局偵
    辦毒品案件尿液檢體委驗單、臺灣檢驗科技股份有限公司濫
    用藥物尿液檢驗報告書各1 紙在卷可稽，又扣案之安非他命
    5 包，經鑑驗後認為均含第二級毒品安非他命成分，原總淨
    重1.36公克，取樣0.08公克化驗，餘1.28公克，有94年10月
    14日北市鑑毒字第388 號臺北市政府警察局刑事鑑識中心鑑
    驗通知書可按，並有臺北市政府警察局刑事警察大隊搜索、
    扣押筆錄、臺北市政府警察局刑事警察大隊扣押物品目錄表
    各1 份、蒐證照片18張；扣案之被告所有、供施用安非他命
    使用之安非他命吸食器1 組、已使用內含殘渣之安非他命殘
    渣袋4 個、分裝袋50個可佐。足認被告前揭施用第一、二級
    毒品之自白與事實相符，堪予採信。又被告前因施用毒品案
    件，經本院以93年度毒聲字第1417號裁定送臺灣臺北看守所
    附設勒戒處所觀察、勒戒後，認無繼續施用傾向，於93年9
    月23日執行完畢釋放，亦有臺灣高等法院被告前案紀錄表附
    卷可稽，是其於觀察、勒戒執行完畢釋放後，5 年內再犯毒
    品危害防制條例第10條之罪，事證明確，犯行洵堪認定，自
    應依法論科。
二、查海洛因及安非他命分別為毒品危害防制條例第2 條第2 項
    第1 、2 款明定之第一、二級毒品，不得持有、施用，核被
    告所為，係犯毒品危害防制條例第10條第1 項之施用第一級
    毒品罪及同條第2 項之施用第二級毒品罪。至其施用前後持
    有第一級毒品海洛因及第二級毒品安非他命之低度行為，應
    分別為施用之高度行為所吸收，不另論罪。被告前後多次施
    用海洛因、安非他命之行為，均時間緊接、所犯為構成要件
    相同之罪，顯係基於概括犯意所為，為連續犯，應分別依刑
    法第56條之規定論以一罪，並加重其刑。被告所犯上開二罪
    間，犯意各別，行為互殊，應予分論併罰。爰審酌被告年齡
    尚輕，已有多項毒品前科，素行不佳，戕害己身，且歷經觀
    察勒戒等保安處分及科處徒刑之教訓後，本應知所惕勵，對
    於施用毒品之害及其違法性，應更有明確而強烈之體認，且
    甫因施用第二級毒品安非他命案件，經本院於94年3 月28日
    以94年度簡字第928 號判決判處有期徒刑4 月確定，尚待執
    行之際，竟持續吸食毒品，甚且更進一步施用海洛因犯行，
    顯見戒除毒癮之意志薄弱，前次刑之宣告猶未收警惕之效，
    不宜輕縱，兼衡其犯罪之動機、目的、手段、品行、施用次
    數，經查獲後自知事證明確，未多為無謂辯解而坦認犯行之
    態度等一切情狀，各量處如主文所示之刑，並定其應執行刑
    ，以資懲儆。扣案之第二級毒品安非他命5 包（原總淨重1.
    36公克，取樣0.08公克化驗，驗餘合計1.28公克）、安非他
    命殘渣袋4 個（均量微無從秤重、析離），為查獲之毒品，
    不問屬於被告與否，應各依毒品危害防制條例第18條第1 項
    規定諭知沒收銷燬；至扣案之安非他命吸食器1 組、分裝袋
    50個，為被告所有，供施用第二級毒品所用或預備之物，業
    經被告供承在卷，應各依刑法第38條第1 項第2 款之規定諭
    知沒收。
據上論斷，應依刑事訴訟法第273 條之1 第1 項、第299 條第1
項前段，毒品危害防制條例第10條第1 項、第2 項、第23條第2
項前段、第18條第1 項，刑法第11條前段、第56條、第38條第1
項第2 款、第51條第5款，判決如主文。
本案經檢察官靳開聖到庭執行職務。
中　　華　　民　　國　　94　　年　　12　　月　　21　　日
                  刑事第六庭  法  官  王偉光
以上正本證明與原本無異
如不服本判決應於送達後10日內向本院提出上訴狀
                              書記官　陳怡君
中　　華　　民　　國　　94　　年　　12　　月　　23　　日
附論罪科刑依據之法條：
毒品危害防制條例第10條
施用第1 級毒品者，處6月以上5年以下有期徒刑。
施用第2 級毒品者，處3年以下有期徒刑。
